臺灣高雄地方法院刑事判決　　　　　　　　　　　　九十一年度易字第二一四二號
　　公　訴　人　臺灣高雄地方法院檢察署檢察官
　　被　　　告　蔡癸○○
　　　　　　　　辛　○
　　　　　　　　乙○○
　　　　　　　　庚○○
　　　　　　　　戊○○
　　　　　　　　己○○
　　　　　　　　壬○○
　　　　　　　　丁○○
　　　　　　　　甲○○
　　　　　　　　丙○○
右列被告因賭博案件，經檢察官聲請簡易判決處刑（九十一年度偵字第五九三號）
，嗣本院鳳山簡易庭（九十一年鳳簡字第五一九號）認不宜逕以簡易判決處刑，移由
本院依通常程序審理，本院判決如左：
    主  文
辛○、乙○○共同在公眾得出入之場所賭博財物，各處罰金玖佰元，如易服勞役，均
以參佰元折算壹日。附表所示之物沒收。
庚○○、戊○○、己○○、壬○○、丁○○、甲○○在公眾得出入之場所賭博財物，
各處罰金陸佰元，如易服勞役，均以參佰元折算壹日。附表所示之物沒收。
蔡癸○○幫助在公眾得出入之場所賭博財物，處罰金參佰元，如易服勞役，以參佰元
折算壹日。
丙○○無罪。
    事  實
一、蔡癸○○在高雄縣岡山鎮○○路旁經營「風飛沙」檳榔攤，於民國九十一年三月
    十六日晚間，因辛○、乙○○、庚○○等人在該處飲食、唱歌時有人提議賭博，
    蔡癸○○竟基於幫助賭博之犯意，於同日晚間十時許，無償提供該檳榔攤二樓房
    間之公眾得出入之場所予其等使用，辛○、乙○○二人共同基於經營賭局之犯意
    聯絡（無營利意圖），由辛○作莊並以其所有之象棋十二粒、四色牌一包為賭具
    ，乙○○負責在場收款及賠付賭金，其餘在場人則以新台幣（下同）數百元至三
    千元不等之金額押注，押中者，莊家以一比十之比例賠付，若未押中，下注賭金
    歸莊家所有，以此方式在公眾得出入之場所賭博財物。嗣於同日晚間十時三十分
    許，為警在上址查獲辛○、乙○○、庚○○、戊○○、己○○、壬○○、丁○○
    、甲○○等人在場賭玩，並扣得辛○所有供賭博所用之象棋十二粒、四色牌一包
    、押注布一塊與鐵盒、黑布袋各一個，及賭檯上之賭資一萬元【以上均如附表所
    示】。
二、案經高雄縣政府警察局岡山分局報請臺灣高雄地方法院檢察署檢察官偵查後聲請
    簡易判決處刑。
    理  由
壹、有罪部分：
一、訊據被告蔡癸○○、辛○、乙○○、庚○○、戊○○、己○○、壬○○、丁○○
    、甲○○對於右揭事實均坦承不諱，其等就賭博方式及過程之供述互核相符，並
    有附表所示之賭具、賭資等扣案可稽，足認其等之自白核與事實相符，堪予採信
    。綜上所述，本案事證明確，被告等之犯行洵堪認定。
二、按刑法第二百六十六條第一項所謂公共場所，或公眾得出入之場所，不以法令所
    容許者為限，如供賭博用之花會場、輪盤場等，雖設於私人住宅亦屬公眾得出入
    之場所，司法院二十四年院字第一三七一號解釋參照。本件查獲之地點雖屬私人
    所有而提供之場地，然依屋主蔡癸○○與其餘同案被告之供述，可知該處可自由
    進出，在場者有些是朋友，但大多數互不相識，無人把風等情（詳參警訊、偵查
    中訊問筆錄及本院審判筆錄），亦即凡欲進入該處賭博之不特定人，皆可自由進
    出，揆諸前開解釋意旨，本件查獲地點自屬公眾得出入之場所甚明。故核被告辛○、乙○○、庚○○、戊○○、己○○、壬○○、丁○○、甲○○等人所為，均
    係犯刑法第二百六十六條第一項前段之普通賭博罪。其中乙○○雖未親自參與賭
    博行為，然其與莊家辛○間具有賭博之犯意聯絡及行為分擔，應均論以共同正犯
    。被告蔡癸○○基於幫助賭博之犯意，無償提供其場地予前開被告賭博財物，其
    所為係犯幫助賭博罪，依刑法第三十條第二項之規定，其處罰爰依正犯之刑減輕
    之。公訴人於起訴事實已載明被告蔡癸○○係基於幫助賭博之犯意，然於理由欄
    漏未論及其所為係幫助犯一情，容有未洽，應予補充敘明。審酌被告等之犯罪動
    機、方法，其惡性及所生危害均非重大，犯罪後均坦承犯行之良好態度及犯罪情
    節之輕重等一切情狀，分別量處如主文所示之罰金刑，並均諭知易服勞役之折算
    標準。至扣案如附表所示之象棋十二粒、四色牌一包、押注布一塊與鐵盒、黑布
    袋各一個，係當場賭博之器具，而賭資一萬元係於賭檯上扣得之賭資等情，業據
    被告等均供明在卷，應依刑法第二百六十六條第二項規定，不問屬於犯人與否，
    均一併宣告沒收。至蔡癸○○僅係賭博之幫助犯，與正犯賭博所用之器具、賭檯
    之賭資並無關聯，爰於其主文項下不為沒收之諭知（參照最高法院八十九年度台
    上字第六九四六號判決）。
三、再按，法院認應科罰金之案件，被告經合法傳喚，無正當理由不到庭者，得不待
    其陳述逕行判決，刑事訴訟法第三百零六條定有明文。查被告丁○○於審判期日
    並未到庭，然該審判期日傳票業經合法送達，有送達回證一紙在卷足憑，是依前
    開規定，爰不待其到庭逕為判決，附此敘明。
貳、無罪部分：
一、公訴意旨另以：被告丙○○於右揭時地，亦與同案其餘被告在場下注而以右揭方
    式一同賭博財物，因認被告丙○○亦涉有刑法地二百六十六條第一項之賭博財物
    罪嫌云云。
二、按犯罪事實應依證據認定之，無證據不得推定其犯罪事實。又不能證明被告犯罪
    者，應諭知無罪之判決，刑事訴訟法第一百五十四條、第三百零一條第一項分別
    定有明文。
三、訊據被告丙○○堅決否認有賭博犯行，於警訊、偵查及本院審理中一再堅稱：當
    天我是與同案被告甲○○一起去現場，但我只站在旁邊看，並未參與下注、賭博
    等語。經查，同案被告乙○○於警訊中即供稱：於警方查獲時，丙○○在旁觀看
    ，其他人均參與賭博等語（見其第一次警訊筆錄），而被告甲○○亦陳稱：當天
    丙○○與我一同前往檳榔攤，後來我在賭博時，丙○○並未參與等語（見本院九
    十一年八月六日審判筆錄），又附表所示扣案物品均係被告辛○所有之物，業據
    被告辛○供承在卷，從而亦不得以扣案物品作為認定其涉有賭博犯行之依據。參
    以本案自警訊至偵、審過程中，並無其餘同案被告曾明確指稱：被告丙○○當日
    有參與賭博等情，足認被告丙○○之前開辯解堪予採信。此外，復查無其他積極
    證據足以證明被告丙○○涉有賭博犯行，核諸前開說明，應由本院為被告丙○○
    無罪之諭知。
參、據上論斷，應依刑事訴訟法第四百五十二條、第二百九十九條第一項前段、第三
    百零六條、第三百零一條第一項前段，刑法第二十八條、第二百六十六條第一項
    前段、第二項、第三十條第二項、第四十二條第二項，罰金罰鍰提高標準條例第
    一條前段、第二條，判決如主文。
中      華      民    國      九十一      年      八      月    八    日
                                  臺灣高雄地方法院刑事第六庭
                                      法  官  周玉群
右正本證明與原本無異。
如不服本判決，應於判決送達後十日內，向本院提出上訴狀。
                                      書記官    陳瓊芳
中    華    民    國      九十一      年      八      月      九      日
附表：
┌────────────────────────────────────┐
│當場賭博之器具象棋十二粒、四色牌一包、押注布一塊與鐵盒、黑布袋各一個，及│
│賭檯上之賭資新台幣一萬元                                                │
└────────────────────────────────────┘
如不服本判決，應於判決送達後十日內，向本院提出上訴狀。
附錄本案論罪科刑法條：
中華民國刑法第二百六十六條（普通賭博罪與沒收物）：
  在公共場所或公眾得出入之場所賭博財物者，處一千元以下罰金。但以供人暫時娛
  樂之物為賭者，不在此限。
  當場賭博之器具與在賭檯或兌換籌碼處之財物，不問屬於犯人與否，沒收之。
